臺灣南投地方法院民事小額判決
110年度投小字第542號
原      告  晨旭企業管理顧問股份有限公司

法定代理人  陳宇君  


訴訟代理人  郭俊良  
            詹凱傑  
被      告  賴志松  

訴訟代理人  賴文和  
上列當事人間請求給付電信費事件，本院於民國111年1月6日言
詞辯論終結，判決如下：
    主      文
被告應給付原告新臺幣9,831元，及自民國110年7月22日起至清
償日止，按週年利率百分之5計算之利息。
原告其餘之訴駁回。
訴訟費用新臺幣1,000元由被告負擔。
本判決第1項、第3項得假執行。
    事實及理由
一、原告主張：被告分別曾向訴外人遠傳電信股份有限公司（下
    稱遠傳電信）分別申請租用門號為0000000000、0000000000
    號（下合稱系爭門號）之行動電話服務，惟被告嗣未依約繳
    納電信費之費用，尚分別積欠如附表所示電信費及專案補償
    金未清償，且該債權於民國109年12月10日已由遠傳電信轉
    讓予原告。嗣經催告被告清償，被告仍置之不理，爰依電信
    服務契約及債權讓與之法律關係提起本件訴訟等語。並聲明
    ：被告應給付原告新臺幣（下同）3萬1,633元，及自109年1
    2月10日起至清償日止，按週年利率5%計算之利息。
二、被告則以：被告就積欠原告前開債權並未爭執，僅稱願以1
    萬元與原告和解等詞資為抗辯。並聲明：原告之訴駁回。
三、本院得心證理由：
  ㈠原告主張之事實，業據提出與其所述相符之第三代行動通信/
    行動寛頻業務服務申請書、電信費帳單、債權讓與證明書、
    郵件收件回執、銷售確認單等件為證（本院卷第19-39、103
    -126頁），且被告未為爭執，是依本院調查證據之結果，堪
    信原告前揭主張為真實。是原告請求被告給付積欠電信費7,
    831元乙節，尚屬有據。
　㈡按當事人得約定債務人於債務不履行時，應支付違約金；違
    約金，除當事人另有訂定外，視為因不履行而生損害之賠償
    總額。其約定如債務人不於適當時期或不依適當方法履行債
    務時，即須支付違約金者，債權人除得請求履行債務外，違
    約金視為因不於適當時期或不依適當方法履行債務所生損害
    之賠償總額（民法第250條第1、2項）；約定之違約金額過
    高者，法院得減至相當之數額(民法第252條)。經查，電信
    服務契約書所載系爭門號（約定連續使用電信服務至少30個
    月），若於本專案合約期間內違反上網資費規定、退租或被
    銷號時，應分別支付各專案之補償金（本院卷第21、27頁）
    。被告與遠傳電信間所訂立的補償金條款，係因被告未繳款
    視為提前退租的違約金，核其性質，應為損害賠償額預定性
    質的違約金，而本院審酌系爭門號所約定之期間、被告違約
    日數、被告原應繳納之專案補償金即違約金數額、被告領取
    手機之利益（本院卷第21、27頁），及原告未證明有何特別
    損害等情節，認原告所請求之違約金尚屬過高，應各酌減為
    1,000元，方屬公允適當。
　㈢復按給付有確定期限者，債務人自期限屆滿時起，負遲延責
    任。給付無確定期限者，債務人於債權人得請求給付時，經
    其催告而未為給付，自受催告時起，負遲延責任。其經債權
    人起訴而送達訴狀，或依督促程序送達支付命令，或為其他
    相類之行為者，與催告有同一之效力。遲延之債務，以支付
    金錢為標的者，債權人得請求依法定利率計算之遲延利息。
    應付利息之債務，其利率未經約定，亦無法律可據者，週年
    利率為百分之5（民法第229條第1項、第2項、第233條第1 
    項前段、第203條）。經查，本件原告雖請求自109年12月10
    日起算之法定遲延利息，惟其既未舉證本件係屬有確定期限
    之給付，或前曾催告被告給付，揆諸前開規定，遲延利息自
    應以起訴狀繕本或依督促程序送達支付命令送達被告翌日即
    110年7月22日起算。原告主張自109年12月10日起算，係屬
    違誤，應不足採。
四、綜上所述，原告依電信服務契約及債權讓與之法律關係，請
    求被告給付9,831元（計算式：7,831+2,000=9,831），及自
    110年7月22日起至清償日止，按週年利率5%計算之利息，為
    有理由，應予准許。逾此範圍之請求，則無理由，應予駁回
    。
五、本件係就民事訴訟法第436條之8第1項規定，適用小額程序
    所為被告敗訴之判決，依同法第436條之20規定，應依職權
    宣告假執行。
六、訴訟費用負擔之依據：民事訴訟法第79條。　　
中　　華　　民　　國　　111 　年　　1 　　月　　20　　日
                  南投簡易庭  法  官  鄭煜霖
附表：（以下金額均為新臺幣）
  手機門號           合約期間   電信費 專案補償金            違約金（補償金）計算式  0000-000000 106年7月4日至109年1月3日   3,430元   11,911元 原告準備書狀附表之日期及金額有誤，正確金額如下： 自106年7月4日至107年6月8日，共339日 19,000元（913－339）日913日＝11,945元  0000-000000 106年7月2日至109年1月2日 備註： 依電信服務契約規定，生效日為106年7月3日   4,401元   11,891元 原告準備書狀附表之日期及金額有誤，正確金額如下： 自106年7月3日至107年6月7日，共339日 19,000元（913－339）日913日＝11,945元 
以上為正本係照原本作成。
如不服本判決，應於送達後20日內，向本院提出上訴狀並表明上
訴理由（上訴理由應表明：一、原判決所違背之法令及具體內容
。二、依訴訟資料可認為原判決有違背法令之具體事實），如於
本判決宣示後送達前提起上訴者，應於判決送達後20日內補提上
訴理由書（附繕本），如未於上訴後二十日內補提合法上訴理由
書，法院得逕以裁定駁回上訴；並均須向本院繳足上訴裁判費。
中　　華　　民　　國　　111 　年　　1 　　月　　21　　日
　　　　　　　　　　　　　　　書記官  洪妍汝